【裁判字號】    95,勞抗,13
【裁判日期】    950530
【裁判案由】    確認僱傭關係存在
【裁判全文】
臺灣高等法院民事裁定                  95年度勞抗字第13號
抗  告  人  宜春企業股份有限公司
法定代理人  甲○○
上列抗告人因與乙○○間確認僱傭關係存在事件，對於中華民國
95年4月20日臺灣士林地方法院94年度勞訴字第18號裁定提起抗
告，本院裁定如下：
    主  文
抗告駁回。
抗告訴訟費用由抗告人負擔。
    理  由
一本件相對人乙○○於原法院主張：伊受僱於抗告人，每月薪資
  新臺幣（下同）41,490元，於次月5日給付，詎遭抗告人於民
  國92年9月23日非法解僱，並僅給付伊至92年9月19日之薪資，
  嗣伊雖轉任第三人公司，惟所得每月減少14,490元等情，向原
  法院求為確認兩造間之僱傭關係存在，及判命抗告人給付伊薪
  資，原法院准其所請，除確認兩造間僱傭關係存在，並命抗告
  人給付自92年9月20日起至94年7月31日止之薪資642,818元，
  及自94年8月6日起至清償日止，按年息5%計算之利息，並自94
  年9月5日起至本件事實審言詞辯論終結日止，按月於每月5日
  給付薪資差額14,490元及自94年9月6日起於各月應給付月薪日
  之次日起至清償日止，按年息5%計算之利息（相對人超過部分
  之請求經原法院駁回，未據上訴）。抗告人不服提起上訴，原
  法院核定其上訴之訴訟標的價額為4,978,800元，命抗告人繳
  納裁判費，抗告人乃以其核定之訴訟標的價額過高，因而抗告
  前來。
二按「以一訴主張之數項標的者，其價額合併計算之。但所主張
  之數項標的互相競合或應為選擇者，其訴訟標的價額，應依其
  中價額最高者定之」、「因定期給付或定期收益涉訟，以權利
  存續期間之收入總數為準，期間未確定時，應推定其存續期間
  。但其期間超過十年者，以十年計算」，民事訴訟法第77條之
  2第1項、第77條之10分別定有明文。查，本件原法院判決確認
  抗告人與相對人間之僱傭關係存在，並命抗告人給付相對人自
  92 年9月20日起至94年7月31日止之薪資642,818元及其法定遲
  延利息，暨自94年9月5日起至本件事實審言詞辯論終結日止，
  按月於每月5日給付薪資差額14,490元及其法定遲延利息。抗
  告人敗訴後，提起上訴。查兩造之僱傭關係並未定有期間，應
  以10年計算其存續期間，且抗告人受敗訴部分之訴訟標的互相
  競合，法院於計算其上訴所得受之利益額數時，依民事訴訟法
  第77條之16、第77條之10規定，自應以價額較高之確認僱傭關
  係存在核定之，即以10年計算確認相對人權利存續期間之收入
  總數為準。因此，本件上訴之訴訟標的價額，應以相對人主張
  之1年薪資之10倍計算，為4,978,800元（即41490×12×10=
  0000000），原法院依此核定訴訟標的價額，自無不合。抗告
  意旨略以：本件訴訟標的價額應以原判決判准之642,818元加
  上依相對人請求之每月薪資差額14,490元自94年9月5日起至原
  法院言詞辯論終結日止之總和為據云云。惟原判決除判命抗告
  人應給付積欠之薪資及每月之薪資差額外，尚確認兩造僱傭關
  係存在，則確認兩造僱傭關係存在部分之訴訟標的價額為
  4,978,800元較上開應給付薪資部分為高，自應以確認僱傭關
  係存在之價額核定之，如上述。綜上，抗告人執前詞指摘原裁
  定關於核定訴訟標的之價額部分不當，求予廢棄，為無理由，
  應予駁回。
三據上論結，本件抗告為無理由。依民事訴訟法第495條之1第1
  項、第449條第1項、第95條、第78條，裁定如主文。
中    華    民    國    95    年    5     月    30    日
                  民事第九庭審判長法  官  黃熙嫣
                                  法  官  呂太郎
                                  法  官  楊力進
正本係照原本作成。
本裁定除以適用法規顯有錯誤為理由，並經本院許可外，不得再
抗告。如提起再抗告，應於收受後10日內委任律師為訴訟代理人
向本院提出再抗告狀。並繳納再抗告費新台幣１千元。
中    華    民    國    95    年    6     月    2     日
                                  書記官  劉家聲


司法院資訊處製作；財團法人民間司法改革基金會備份。
